臺灣高等法院臺中分院刑事判決
110年度上訴字第1214號
上  訴  人  
即  被  告  甲○○


            乙○○


            丙○○


            陳雨林

                    
　　　　　　　　　　

上列上訴人即被告等因傷害等案件，不服臺灣臺中地方法院109
年度訴字第2790號中華民國110年3月10日第一審判決（起訴案號
：臺灣臺中地方檢察署109年度偵字第23780號），提起上訴，本
院判決如下：
    主  文
上訴駁回。
甲○○、乙○○、丙○○及陳雨林均緩刑貳年。
    事  實
一、甲○○為乙○○之父、丙○○之伯父，陳雨林為丙○○友人。張嘉瑋
    （由本院審理中）於民國109年5月19日下午8時許，在臺中
    市○○區○○路0段000號「喜美超市」內，因結帳排隊情事與甲○○發生口角爭執，竟基於傷害之犯意，於該超市前持安全帽
    毆打甲○○左肩，致使甲○○受有右手部及左肩部挫傷之傷害。
    適乙○○走出前開超市見前開情狀，即與甲○○共同基於傷害及
    毀損之犯意聯絡，先後以物品丟擲張嘉瑋，並先後上前徒手
    追打張嘉瑋，在超市斜對面聊天之丙○○、陳雨林，見甲○○、
    乙○○毆打張嘉瑋，亦與乙○○、甲○○共同基於傷害及毀損之犯
    意聯絡，上前徒手毆打張嘉瑋，致使張家瑋受有左眼瞼及眼
    周區之挫傷、鼻血、頭部損傷、胸壁挫傷、左眶底閉鎖性骨
    折之傷害，及眼鏡鏡片破損，足以生損害於張嘉瑋。
二、案經張嘉瑋訴由臺中市政府警察局第五分局報告臺灣臺中地
    方檢察署檢察官偵查起訴。
    理  由
壹、程序方面
    檢察官、上訴人即被告（下稱被告）甲○○、乙○○、丙○○及陳
    雨林對於本案下述具傳聞性質之證據資料，均同意具有證據
    能力，本院審酌上開供述證據作成時之情況，證據之取得過
    程，無不當取供及證明力明顯過低之瑕疵，且與待證事實具
    有關連性，足認為得為本案之證據，依刑事訴訟法第159條
    之5第1項之規定，有證據能力；且本案所引用之非供述證據
    ，亦屬合法取得，本院審酌該等證據作成及取得之程序均無
    違法之處，依法均可作為認定犯罪事實之證據。
貳、認定犯罪事實所憑之證據及理由
一、上揭犯罪事實，均據被告甲○○、乙○○、丙○○及陳雨林坦白承
    認（見核交卷第19至23頁，原審卷第103、181、277頁，本
    院卷第138、140、220至221頁），核與告訴人張嘉瑋之指訴
    及證人即在場之張嘉瑋母親丁○○於警詢時之證述相符（見偵
    卷第105至108、97至98、109至111、123至125頁、核交卷第
    19至23頁），且有職務報告、中國醫藥大學附設醫院診斷證
    明書（告訴人張嘉瑋）、林森醫院診斷證明書（被告甲○○）
    、監視器錄影翻拍照片、現場照片（眼鏡、安全帽）、現場
    照片（告訴人張嘉瑋）、車牌號碼00-0000號、000-0000號
    自用小客車及000-000號普通重型機車之車輛詳細資料報表
    （見偵卷第87、127、129、149至165、167、169至171、173
    頁、175、177頁）、檢察事務官109年8月30日勘驗筆錄（見
    核交卷第7至15頁）等資料在卷可佐，足認被告甲○○、乙○○
    、丙○○及陳雨林上開任意性自白均與事實相符，堪予採信。
二、綜上所述，本案事證明確，被告甲○○、乙○○、丙○○及陳雨林
    上開犯行均堪予認定，應依法論罪科刑。
參、論罪之理由
一、核被告甲○○、乙○○、丙○○及陳雨林所為，均係犯刑法第277
    條第1項傷害罪及同法第354條毀損罪。
二、被告甲○○、乙○○、丙○○及陳雨林就上開傷害及毀損犯行，有
    犯意聯絡及行為分擔，應依刑法第28條規定，論以共同正犯
    。
三、被告甲○○、乙○○、丙○○及陳雨林均係以同一攻擊行為而觸犯
    傷害、毀損2罪名，為想像競合犯，均應依刑法第55條規定
    ，從較重之傷害罪處斷。
肆、駁回上訴之理由
一、原審以被告甲○○、乙○○、丙○○及陳雨林均係犯傷害罪及毀損
    罪之犯行事證明確，適用論罪科刑之相關法律規定，並敘明
    審酌被告甲○○等4人不思理性解決糾紛，為反擊告訴人張嘉
    瑋，即共同出手攻擊告訴人張嘉瑋，造成告訴人張嘉瑋受有
    上開傷害，被告甲○○、乙○○、丙○○及陳雨林所為均有不該，
    應予非難。被告丙○○、陳雨林於原審坦承犯行，被告甲○○、
    乙○○於原審則否認犯行之犯後態度。被告甲○○、乙○○、丙○○
    及陳雨林前均未曾因犯罪而受判刑處罰之素行情形，有臺灣
    高等法院被告前案紀錄表在卷可參。以及被告甲○○、乙○○、
    丙○○及陳雨林自陳之智識程度、家庭經濟狀況（見原審卷第
    279至280頁）暨事端原因、犯罪手段及所生實害等一切情狀
    ，分別量處被告甲○○拘役50日、被告乙○○有期徒刑3月、被
    告丙○○有期徒刑3月、被告陳雨林有期徒刑3月，並均諭知如
    易科罰金，均以新臺幣1000元折算1日之折算標準。經核原
    審判決之認事用法均無違誤，量刑亦屬妥適。被告甲○○、乙○○、丙○○及陳雨林上訴雖以原審量刑過重等語，惟原審判決
    已注意刑法第57條各款規定之適用，就其量刑詳為審酌並敘
    明理由，既未逾越法定刑度，復未濫用自由裁量之權限，所
    為量刑、定應執行刑核無不當或違法，且無輕重失衡之情形
    ，不得遽指為違法、不當。被告甲○○、乙○○、丙○○及陳雨林
    上訴請求從輕量刑，均為無理由，應予駁回。
二、被告甲○○、乙○○、丙○○及陳雨林均未曾因故意犯罪而受有期
    徒刑以上刑之宣告，有其等之臺灣高等法院被告前案紀錄表
    各1份在卷可按，被告甲○○、乙○○、丙○○及陳雨林均業於本
    院審理中與告訴人達成調解，願賠償告訴人各新臺幣1萬元
    ，並均已匯款等情，有臺灣臺中地方法院調解程序筆錄、匯
    款單各1份在卷可憑（見本院卷第155至156、227頁），堪認
    被告甲○○、乙○○、丙○○及陳雨林經此教訓，當知警惕而無再
    犯之虞，本院綜核各情，認對其等所宣告之刑，以暫不執行
    為適當，均併予宣告緩刑2年，以啟自新。
據上論斷，應依刑事訴訟法第368條，判決如主文。
本案經檢察官鄒千芝提起公訴，檢察官周穎宏到庭執行職務。
中　　華　　民　　國　　110 　年　　11　　月　　2 　　日
            刑事第三庭    審判長法　官  楊  真  明      
　　　　　　　　　　　　　　    法　官  邱  顯  祥      
　　　　　　　　　　　　　　　  法　官  李  明  鴻      
以上正本證明與原本無異。                                
毀損罪部分不得上訴。
傷害罪部分，如不服本判決應於收受送達後二十日內向本院提出
上訴書狀，其未敘述上訴之理由者，並得於提起上訴後二十日內
向本院補提理由書（均須按他造當事人之人數附繕本）「切勿逕
送上級法院」。因疫情而遲誤不變期間，得向法院聲請回復原狀
。
　　　　　　　　　　　　 　　　 書記官  陳  慈  傳      
　　　　　　　　　　　　　　　　
中　　華　　民　　國　　110 　年　　11　　月　　2 　　日
附錄論罪科刑法條：
刑法第277條
傷害人之身體或健康者，處 5 年以下有期徒刑、拘役或 50 萬
元以下罰金。
犯前項之罪，因而致人於死者，處無期徒刑或 7 年以上有期徒
刑；致重傷者，處 3 年以上 10 年以下有期徒刑。

刑法第354條
毀棄、損壞前二條以外之他人之物或致令不堪用，足以生損害於
公眾或他人者，處 2 年以下有期徒刑、拘役或 1 萬 5 千元以
下罰金。